【裁判字號】    88,易,631
【裁判日期】    890529
【裁判案由】    竊盜
【裁判全文】
臺灣花蓮地方法院刑事判決                          八十八年度易字第六三一號
    公  訴  人  臺灣花蓮地方法院檢察署檢察官
    被      告  丁○○
    被      告  戊○○
右被告因竊盜案件，經檢察官提起公訴（八十八年度偵字第一一七三號、第三０七四
號），本院判決如左：
    主  文
丁○○、戊○○共同竊盜，各處拘役伍拾日，均緩刑貳年。
    事  實
一、丁○○、戊○○共同意圖為自己不法之所有，於民國八十五年間之十二月二十日
    以後之某日，在花蓮縣新城鄉七星潭附近，徒手竊取不詳姓名之人先前竊取而暫
    時停放上址之引擎號碼三Ｇ八二Ｈ０四八０五八號自小貨車一部（該自小貨車之
    車號為ＩＸ四０五七號，係丙○○所有，而於八十五年十二月二十日凌晨四時許
    ，在花蓮市○○路九十二號前失竊），得手後改裝為攤販車，並將車號ＡＳ二七
    六三號車牌，懸掛在該自小貨車上，供其等使用。嗣八十八年三月十七日七時三
    十分許，丁○○駕該自小貨車行經花蓮市○○路，為警攔檢發現該自小貨車之引
    擎號碼與車牌號碼不符，而查獲上情，並扣得鑰匙一支。
二、案經花蓮縣警察局移送及臺灣花蓮地方法院檢察署檢察官自動檢舉偵查起訴。
    理  由
一、訊據被告丁○○、戊○○對於在上開處所取回系爭自小貨車之事實固坦承不諱，
    惟均矢口否認有竊盜犯行，均辯稱：該自小貨車係其等於八十五年間夏天，在七
    星潭垃圾撿到的，以為沒有人要，當時並未掛車牌，撿回該車後，有請人修理並
    配鎖了，花費計三萬多云云。經查：（一）系爭自小貨車係丙○○所有，而於八
    十五年十二月二十日凌晨四時許，在花蓮市○○路九十二號前，連同貨車鑰匙遭
    竊乙節，此據被害人丙○○供述甚明，並有車輛竊盜個別查詢報表、贓物領據各
    一紙在卷可參，是被告二人所稱：撿回系爭自小貨車之時間為八十五年夏天，時
    間上應屬有誤。（二）本件查獲當時，被告二人不僅將系爭自小貨車改裝為攤販
    車，甚至將車號ＡＳ二七六三號車牌，懸掛在該自小貨車上，參以被告二人自承
    曾以他人名義購買自小貨車（即車號ＡＳ二七六三號），則被告二人取回系爭自
    小貨車後，依其等所具之經驗，捨一般規模之修理廠，反以達新台幣（下同）三
    萬多元為數不少之費用，委託當時年僅二十歲之甲○○修理，其避人耳目之心，
    甚為明顯，被告二人確有不法所有意圖，至為灼然，所辯：以為該車是沒有人要
    的云云，並不可採。（三）再查系爭自小貨車年份為八十一年（見卷附車籍作業
    系統查詢認可資料），與失竊時間之八十五年十二月二十日，僅距四年左右，被
    害人丙○○並供稱：車子丟掉時，還蠻新的（見本院八十八年十二月七日訊問筆
    錄），而其配偶乙○○亦陳稱：當時車子剛買不久，還很新等語（見八十八年五
    月七日偵訊筆錄），核與被告戊○○自承：取回該自小貨車時，該車外殼很新等
    語（見八十八年八月二十四日偵訊筆錄）相符，況事隔近三年之久後，八十八年
    三月十七日為警查獲，該自小貨車之外觀上，仍非破舊不堪，復有車輛照片三幀
    （該車車號現已變更為Ｕ六六九五０號）在卷可憑，參以被害人當時是車子連同
    鑰匙失竊，而被告二人自承取回該車後，曾委託他人配置鑰匙等情，可知縱然被
    告二人縱然非直接在花蓮市○○路九十二號前竊取系爭自小貨車，客觀上該車亦
非原先竊車之人所棄置，亦即被告二人取回系爭自小貨車之際，該車應仍處於原
    先竊車人之持有狀態。綜上情節，被告之行為，仍與竊盜罪之構成要件相當。本
    件事證明確，被告之犯行，應堪認定。
二、核被告丁○○、戊○○所為，均係犯刑法第三百二十條第一項之竊盜罪。被告二
    人就上開犯行，有犯意聯絡及行為分擔，均為共同正犯。爰審酌被告之智識程度
    ，因一時貪念致罹刑章，犯罪後矢口否認之態度，被害人受損害程度等情，量處
    如主文所示之刑。又被告二人均未曾受有期徒刑以上刑之宣告，有臺灣花蓮地方
    法院檢察署刑案資料查註紀錄表、本院被告全國前案紀錄表在卷可稽，其等因一
    時貪念為本件犯行，經歷本次科刑教訓，當知警惕，應均無再犯之虞，本院認本
    件對被告二人所處之刑，均以暫不執行為適當，併均宣告緩刑二年，以啟自新。
    至扣案鑰匙一支，係被告二人於竊得系爭自小貨車之後，另行委由他人配置，非
    其等供犯罪所用之物，爰不予宣告沒收，併此敘明。
據上論斷，應依刑事訴訟法第二百九十九條第一項前段，刑法第二十八條、第三百二
十條第一項、第七十四條第一款，罰金罰鍰提高標準條例第一條前段，判決如主文。
本案經檢察官李子春到庭執行職務。
中      華      民      國       八十九    年     五    月    二十四    日
                                 臺灣花蓮地方法院刑事庭
                                     法  官  蘇  嫊  娟
右正本證明與原本無異。
如對本判決不服，應於送達後十日內，向本院提出上訴狀。（應抄附繕本）告訴人或
被害人如對於本判決不服者，應具備理由請求檢察官上訴，其上訴期間之計算係以檢
察官收受判決正本之日期為準。
                                     法院書記官
中      華      民      國       八十九     年      五   月     三十一  日
附錄本判決論罪之法律條文：
刑法第三百二十條第一項：
意圖為自己或第三人不法之所有，而竊取他人之動產者，為竊盜罪，處五年以下有期
徒刑、拘役或五百元以下罰金。
前項之未遂犯罰之。


司法院資訊處製作；財團法人民間司法改革基金會備份。
